【裁判字號】    89,上訴,1287
【裁判日期】    890831
【裁判案由】    毒品危害防制條例
【裁判全文】
臺灣高等法院臺南分院刑事判決          八十九年度上訴字第一二八七號     潛
      上  訴  人
      即  被  告  甲  ○  ○
      選任辯護人  黃  曜  春
右列上訴人因違反毒品危害防制條例案件，不服臺灣嘉義地方法院八十八年度訴字第
三二四號中華民國八十九年八月三十一日第一審判決（起訴案號：臺灣嘉義地方法院
檢察署八十八年度偵字第三零五九號），提起上訴，本院判決如左：
      主      文
原判決撤銷。
甲○○連續販賣第二級毒品，處有期徒刑柒年肆月。門號0000000000號行
動電話壹支，沒收。販賣毒品所得新臺幣肆萬肆仟元，沒收，如全部或一部不能沒收
時，以其財產抵償之。
      事      實
一、甲○○基於販賣第二級毒品安非他命意圖營利之概括犯意（甲○○於八十七年五
    月三十一日已滿十八歲），以門號0000000000號之行動電話為聯絡工
    具，為下列販賣安非他命行為：（一）自民國（下同）八十七年三月間某日起至
    同年十二月間止，在嘉義市○○街七十五巷附近等處所，以每小包新台幣（下同
    ）二千元之價格，連續販賣十一次安非他命與賴昭銘（賴昭銘另案因販賣第二級
    毒品安非他命罪，業經判處有期徒刑四年在案）；（二）自八十七年十一月中旬
    某日起，在位於嘉義市○○街七十五巷六號附近，以每小包二千元之價格，連續
    販賣十一次安非他命與龐曉祥（龐曉翔另案因販賣第二級毒品安非他命罪，業經
    原審判處有期徒刑二年十一月，緩刑五年在案）。嗣經警先後於八十八年四月五
    日，在嘉義市○○街二巷二十一號查獲龐曉翔施用毒品犯行、同年月十三日十四
    時三十分許，在嘉義市○○路二三八巷六十四號前，查獲賴昭銘販賣第二級毒品
    之犯行後，依龐曉翔、賴昭銘之供述而查獲上情。
二、案經嘉義市警察局移送臺灣嘉義地方法院檢察署檢察官偵查起訴。
      理      由
一、訊據上訴人即被告甲○○矢口否認有前揭販賣第二級毒品安非他命犯行，辯稱：
    伊係分別與龐曉祥、賴昭銘一起合買安非他命，每人出二千元，由伊出面向乙○
    ○購買安非他命，龐曉祥、賴昭銘亦同往云云。
二、經查：
(一)前揭事實，業據龐曉翔於警訊時供稱：「我於八十七年十一月中旬起向甲○○購
    買約十幾次，通常都以0000000000號電話與其聯絡，約在他家附近，
    不特定地點進行交易。金額一千元或二千元不等」（見警卷第十三頁）、於偵查
    中供稱：「（問：是否向甲○○買過安非他命？）八十七年十月、十一月間買過
    十幾次，有時他打電話約我在外面等，有時叫我在家等，不一定在何處，一次買
    一二千元」（見偵查卷第八頁）、於原審調查時供稱：「（問：曾向被告買過？
    ）有的，我打手機給他，他就約在他家附近，我拿錢給他，他從朋友處拿出安非
    他命給我。」綦詳（見一審第十五頁反面），賴昭銘亦於警訊時供稱：「我所販
    賣之安非他命毒品是於八十七年元月至八十七年十一月間向甲○○購買約十五、
    十六次，購買時均以甲○○之行動電話0000000000號聯絡，每次購買
    均以一小包一千元計，每次交易金額約一至二千元。」（見警卷第六頁正、背面
    ）。龐曉翔、賴昭銘並分別於警訊時指認被告之口卡片，認係販賣安非他命之人
    無訛。被告亦不否認收受龐曉翔、賴昭銘各二千元，交付安非他命之事，惟辯稱
    ：龐曉翔、賴昭銘所交付各二千元，係合買安非他命之款項等詞。
(二)賴昭銘嗣後於偵查時雖改稱：「我拜託甲○○向他朋友買，我不知甲○○向何人
    買」、「八十七年三、四月份開始，至八十七年十二月份，買過十幾次。」、「
    （問：如何聯絡？）打他手機0000000000」、「我只拿錢去他家建成
    街給他，他有時拿去我家給我，有時我去他家拿。」、「（問：一次買多少？）
    一千至二千元。」、「（問：何以未對警方說是你叫他幫你買的？）警方說這樣
    就是他賣我。」云云（見偵查卷第七頁正、背面），而於原審調查時翻異前詞稱
    ：「我是要被告（甲○○）幫忙我去買，他也曾帶我去找他的友人買。」、「在
    警訊時我也作如此陳述，但警方卻說這就是販賣了」（見一審卷第十五頁）。但
    核與被告所辯：係與賴昭銘一起合買安非他命，每人出二千元之詞，不相符合。
    且經被告所指稱協同引領賴昭銘、龐曉翔前往購買安非他命之友人乙○○，於原
    審證稱：「（問：被告甲○○有向你買安非他命？）有，一次，是約八十六年或
    八十七年之事。在貴族三溫暖處向我買的，當初只有賣給甲○○一人，賣四千元
    ，只有一次向我買。」、「（問：有無聽過龐曉翔、賴昭銘二人？）沒有聽過。
    」（見一審卷第三十二頁），於本院證稱：「（甲○○向你買時，有無何人與他
    同在一起？）沒有，只有甲○○一人，無見何人與他同往」、「不認識（賴昭銘
    、龐曉翔），連名字都沒聽過」、「我只賣甲○○一次，且他無帶何人同去」（
    見本院卷第六十三、六十四頁）；依乙○○所供，顯與被告所供：「（你有向乙
    ○○買過幾次安非他命？）買過很多次，有時帶賴昭銘、龐曉翔一起去，約在八
    十七年十二月份時」等語（見一審卷第三十三頁），亦不相一致，是賴昭銘事後
    於原審調查時翻異之詞，與乙○○所為供述並不相符，而賴昭銘於警訊時之供述
    則與龐曉翔之指證互核相符，顯見應以賴昭銘於警訊時之供述可採。
(三)被告雖辯稱：伊係分別與龐曉祥、賴昭銘一起合買安非他命，每人出二千元，由
    伊出面向乙○○購買安非他命，龐曉祥、賴昭銘亦同往云云，龐曉祥嗣於本院改
    稱：係與被告合買安非他命云云，附和被告之說詞，但與賴昭銘、龐曉祥於警訊
    、偵查中及原審審理時所供不相符合。且經被告所指稱協同引領賴昭銘、龐曉翔
    前往購買安非他命之友人乙○○，於原審證稱：「（問：被告甲○○有向你買安
    非他命？）有，一次，是約八十六年或八十七年之事。在貴族三溫暖處向我買的
    ，當初只有賣給甲○○一人，賣四千元，只有一次向我買。」、「（問：有無聽
    過龐曉翔、賴昭銘二人？）沒有聽過。」（見一審卷第三十二頁），於本院證稱
    ：「（甲○○向你買時，有無何人與他同在一起？）沒有，只有甲○○一人，無
    見何人與他同往」、「不認識（賴昭銘、龐曉翔），連名字都沒聽過」、「我只
    賣甲○○一次，且他無帶何人同去」（見本院卷第六十三、六十四頁）；依乙○
    ○所供，顯與被告所供：「（你有向乙○○買過幾次安非他命？）買過很多次，
    有時帶賴昭銘、龐曉翔一起去，約在八十七年十二月份時」等語（見一審卷第三
    十三頁），不相一致；況乙○○既已坦承其有販賣安非他命之犯行，則何須僅承
    認販賣與被告而掩飾否認販賣與賴昭銘、龐曉翔之犯行？是乙○○所述應屬實在
    ，被告所辯伊係分別與龐曉祥、賴昭銘一起合買安非他命云云，自無可採。龐曉
    祥嗣於本院改稱：係與被告合買安非他命云云，亦不足採。
(四)安非他命屬第二級毒品，為價值高昂之違禁毒品，且政府一向查禁森嚴，重罰不
    寬貸，衡諸常情，倘非有利可圖，被告甲○○當無平白甘冒被嚴查重罰高度風險
    之理，是尚難因無法實際查悉被告甲○○販入安非他命之數量及價額以資作為是
    否高價賣出之比較，即遽認其無營利意思，是被告顯有利可圖，足認其確有營利
    意圖。本件賴昭銘、龐曉翔雖供稱向被告購買安非他命之價款，為一千元或二千
    元不等，而據被告於本院供稱：龐曉祥、賴昭銘每次與之一起合買安非他命，每
    人各出二千元等語，則龐曉祥、賴昭銘每次交與被告之款項，每人為二千元，即
    賴昭銘、龐曉翔向被告購買安非他命之價款，為二千元，應足認定。
(五)被告選任辯護人辯稱：本件被告有供出來源係向乙○○購買，而破獲乙○○販賣
    安非他命，應可適用毒品危害防制條例第十七條規定，減輕其刑等詞，但經本院
    調閱原審八十八年度訴字第八二號乙○○毒品危害防制條例刑事判決（見本院卷
    第四十三至四十六頁），該案被告於八十八年一月七日下午三時三十分許，為警
    在嘉義市○○街七五巷六號，查獲吸食安非他命，供出來源係向乙○○購買，而
    破獲乙○○販賣安非他命，而本案係警方於八十八年四月五日，在嘉義市○○街
    二巷二十一號查獲龐曉翔施用毒品犯行、於同年月十三日十四時三十分許，在嘉
    義市○○路二三八巷六十四號前，查獲賴昭銘販賣第二級毒品之犯行後，依龐曉
    翔、賴昭銘之供述而查獲被告，顯然本案發生時間在後，被告供出來源係向乙○
    ○購買，而破獲乙○○之事，則本案發生時間在前，本案自非為被告供出來源，
    而破獲乙○○，自無適用毒品危害防制條例第十七條減輕其刑規定的適用，被告
    選任辯護人上開所辯，顯屬誤解。
(六)綜上所述，被告辯稱：未販賣毒品等語，不足採信，事證已臻明確，犯行堪以認
    定。
三、核被告甲○○意圖營利販賣安非他命，所為係犯毒品危害防制條例第四條第二項
    之販賣第二級毒品罪。其販賣安非他命前後之持有行為為低度行為，應為販賣之
    高度行為所吸收，不另論罪。而其先後二十二次（依賴昭銘、龐曉翔俱指稱曾向
    被告購買十幾次，且曾共同購買一、二次之供述，採最有利於被告之證詞，乃認
    被告共販賣安非他命二十二次）販賣安非他命之犯行，時間緊接，所犯犯罪構成
    要件相同之罪，顯係基於概括犯意為之，應依刑法第五十六條之規定論以一罪，
    除所犯法定本刑無期徒刑部分，依法不得加重其刑外，就其餘部分依法加重其刑
    。原審以被告罪證明確，因予被告論罪科刑，固非無見。惟被告之門號0000
    000000號行動電話為聯絡工具．原判決未予宣告沒收，洵有違誤。且被告
    供稱：龐曉祥、賴昭銘每次與之一起合買安非他命，每人各出二千元等語，則龐
    曉祥、賴昭銘每次交與被告之款項，每人為二千元，原判決認定為一千元，亦有
    未洽。被告上訴否認犯罪，雖無足取。但原判決既有可議，自應由本院撤銷改判
    之。爰審酌被告犯罪之動機、目的、手段，犯罪時所受之刺激及其品性、生活狀
    況、智識程度、販賣之次數、犯罪所生危害及其犯罪後態度等一切情狀，量處有
    期徒刑七年四月，以示儆懲。被告所有之門號0000000000號行動電話
    為被告販賣安非他命之聯絡工具，為被告供述在卷，應依毒品危害防制條例第十
    九條第一項宣告沒收。被告先後販賣安非他命二十二次，每次交易所得為二千元
    ，總計為四萬四千元，應依毒品危害防制條例第十九條第一項規定諭知沒收，如
    全部或一部不能沒收時，以其財產抵償之。
四、據上論斷，應依刑事訴訟法第三百六十九條第一項前段、第三百六十四條、第二
    百九十九條第一項前段，毒品危害防制條例第四條第二項、第十九條第一項、刑
    法第十一條前段、第五十六條，判決如主文。
本案經檢察官劉欽銘到庭執行職務。
中  華  民  國      八  十  九      年      十二      月      二十      日
                                臺灣高等法院臺南分院刑事第五庭
                                    審判長法官  蔡    長    林
                                          法官  曾    平    杉
                                          法官  李    文    福
右正本證明與原本無異。
如不服本判決，應於判決送達後十日內向本院提出上訴狀，其未敘述理由者並應於提
出上訴狀後十日內向本院補提理由書（應附繕本）。
                                    法院書記官  李    培    薇
中  華  民  國      八  十  九      年      十二      月      廿一      日
附錄本案論罪科刑法條全文：
毒品危害防制條例第四條第二項：製造、運輸、販賣第二級毒品者，處無期徒刑或七
                              年以上有期徒刑，得併科新臺幣七百萬元以下罰金
                              。


司法院資訊處製作；財團法人民間司法改革基金會備份。
